【裁判字號】    98,消債清更,3
【裁判日期】    980720
【裁判案由】    清算事件
【裁判全文】
臺灣板橋地方法院民事裁定           98年度消債清更字第3號
聲  請  人  甲○○
即  債務人            樓A室
上列當事人因消費者債務清理事件，聲請清算，本院裁定如下：
    主  文
債務人甲○○自中華民國九十八年七月二十日下午四時起開始清
算程序，並同時終止清算程序。
聲請程序費用新臺幣壹仟元由聲請人負擔。
    理  由
一、按法院開始清算程序之裁定，應載明其年、月、日、時，並
    即時發生效力；債務人之財產不敷清償清算程序之費用時，
    法院應裁定開始清算程序，並同時終止清算程序，消費者債
    務清理條例第83條第1項、第85條第1項分別定有明文。
二、本件聲請人主張略以：聲請人對於金融機構因消費借貸、信
    用卡等而負欠債務新臺幣（下同）2,545,316 元，消費者債
    務清理條例施行前，於民國95年5 月間，依中華民國銀行公
    會會員辦理消費金融案件無擔保債務協商機制，與最大債權
    金融機構臺新商業銀行股份有限公司（下稱臺新商銀）達成
    協議，約定自95年5 月起，每月以33,053元繳納至清償完畢
    為止，聲請人未參與協商機制前，每月應償還債務月付金約
    10萬元左右，為減輕生活壓力，故勉強簽約答應，然大環境
    不景氣，打工增加收入之機會不多，目前聲請人從事窗廉代
    工業，每月薪資收入包含加班費為2 萬元，聲請人擔心景氣
    不好，將無法努力加班增加收入，屆時薪資必定大幅減少，
    但子女生活開銷及教育費只會隨年齡增長而大幅增加，聲請
    人之前配偶林義明長年定居大陸工作，聲請人每月交付現金
    1 萬元供2 子支付生活所需費用，其餘學雜費用由前夫支付
    ，且聲請人另租屋租金每月7,000 元，則以聲請人收入2 萬
    元扣除扶養費1 萬元、租金7,000 元及其他生活必要費用共
    25,901元，實不足以支付每月協商還款金額33,000元，迫不
    得已於履約約半年後毀諾，故聲請人實有不可歸責於己之事
    由，致履行顯有重大困難，且其無擔保及無優先權債務未逾
    1,200 萬元，且未經法院裁定開始更生程序或許可和解或宣
    告破產，為此依消費者債務清理條例第151 條第5 項、第 6
    項及第3 條聲請清算等語。
三、經查：債務人所主張之上開事實，業據提出財產及收入狀況
    說明書、債權人清冊、聲請人及其子之財政部臺灣省北區國
    稅局綜合所得稅各類所得資料清單及財產歸屬資料清單、財
    團法人金融聯合徵信中心當事人個人綜合信用報告、收入切
    結書、油費發票、電信費繳費通知、勞工保險被保險人投保
    資料表、房屋租賃契約書、水電費收據、戶籍謄本、學雜費
    繳費證明、存摺影本、機車行照影本、聲請人二子之在學證
    明文件、離婚協議書影本等件為證。此外，本件又查無債務
    人有消費者債務清理條例第6 條第3 項、第8 條或第82條第
    2 項所定駁回清算聲請之事由存在，則債務人聲請清算，應
    屬有據。再查，依據債務人所提財產及收入狀況說明書及陳
    報狀所載（見本院卷第11頁、第96至第97頁），其名下財產
    僅有存款58元及81年11月出廠之車號QEV-288 號機車乙輛，
    並有其所提出之存摺影本及行照影本在卷可稽（見本院卷第
    106 至第108 頁），足認債務人之財產應不敷清償清算程序
    之費用，爰依上開規定裁定開始本件清算程序，並同時終止
    清算程序。
中    華    民    國    98    年    7     月    20    日
              民事第一庭    法      官  黃信樺
上為正本係照原本作成
開始清算程序之裁定不得抗告，如不服同時終止清算程序之裁定
，應於裁定送達後10日內，以書狀向本院提出抗告，並繳納抗告
費新臺幣1 千元
中    華    民    國    98    年    7     月    20    日
                            書  記  官  李佳靜


司法院資訊處製作；財團法人民間司法改革基金會備份。
